臺灣臺北地方法院交通事件裁定　　　　 100年度交聲字第44號
原處分機關　臺北市交通事件裁決所
異　議　人
即受處分人　陳常伾
上列異議人即受處分人因違反道路交通管理處罰條例案件，對於
臺北市交通事件裁決所民國99年12月30日所為之裁決處分（原處
分案號：北市裁罰字第裁22-1AF655045號、22-1AF670722號），
聲明異議，本院裁定如下：
    主  文
異議駁回。
    理  由
一、按汽車停車時，在禁止臨時停車處所不得停車，道路交通安
    全規則第112條第1項第1款定有明文。而劃設於道路緣石正
    面或頂面，或劃設於路面之紅色實線標線，係屬禁止臨時停
    車線，用以指示禁止臨時停車路段，道路交通標誌標線號誌
    設置規則第169條設有明文規定。次按汽車駕駛人，在禁止
    臨時停車處所停車者，處新臺幣（下同）600元以上1,200元
    以下罰鍰，道路交通管理處罰條例第56條第1項第1款亦規定
    甚明。
二、原處分機關以異議人即受處分人陳常伾分別於民國99年11月
    23日上午9時50分許、同年12月3日下午3時38分許，因其所
    駕駛之車號545-CF號營業一般小客車，在臺北市○○路○段
    192巷週邊劃有紅線路段停車，而為臺北市政府交通局交通
    助理員以異議人有違反道路交通管理處罰條例第56條第1項
    第1款規定在禁止臨時停車處所停車之行為，予以拍照存證
    逕行舉發。嗣異議人於舉發通知單上所載應到案日期前提出
    申訴，經原處分機關認為無理由，乃依上開條例第56條第1
    項第1款及違反道路交通管理事件統一裁罰基準表之規定，
    各裁處異議人900元罰鍰。
三、聲明異議意旨略以：自文山運動中心興建後，臺北市○○路
    ○段192巷週邊，原可停車之路段被劃設紅線而禁止停車，造
    成附近停車位嚴重不足，其不得已只好將車停在劃有紅線路
    段，又文山運動中心內雖設有停車位，但開啟時間為早上5
    點至晚間11點，其開完計程車回到家已超過晚間11點，該停
    車場對其不方便，其停車地點平常車流量不大，不應劃設紅
    線而禁止停車，為此聲明不服，請求撤銷原處分等語。
四、經查，異議人所駕駛之車號545-CF號營業一般小客車，分別
    於民國99年11月23日9時50分許、同年12月3日15時38分許，
    經臺北市政府交通局交通助理員，舉發在台北市○○市○○
    路3段192巷週邊劃有紅線路段違規停車等事實，有舉發通知
    單、舉發採證照片在卷可稽，亦為異議人所不否認。異議人
    雖以前詞置辯，惟上開異議人違規停車遭舉發之臺北市○○
    路○段192巷週邊之禁止臨時停車紅線，確係臺北市交通管制
    工程處所列管繪設，有臺北市交通管制工程處99年11月30日
    北市交工規字第09934109201號函在卷可稽；復依該採證照
    片以觀，異議人所有之上開車輛確實停放在劃有紅線之處所
    ，依前揭說明，劃有紅線之路段既為禁止臨時停車路段，依
    法亦不得停車，異議人將其車輛停放於該禁止臨時停車之處
    所，自屬違反道路交通管理處罰條例第56條第1項第1款之規
    定甚明。至異議人辯稱該處不應劃設紅線云云，惟按標誌、
    標線、號誌之設置目的，在於提供車輛駕駛人及行人有關道
    路路況之警告、禁制、指示等資訊，以便利行旅及促進交通
    安全；標誌、標線、號誌之設置、養護及號誌之運轉，由主
    管機關依其管轄辦理之，道路交通標誌標線號誌設置規則第
    2條、第4條第1項定有明文。是以道路交通標誌、標線、號
    誌之設置，係主管機關本於維護交通秩序、確保公共安全之
    平衡考量下所設置；且禁制標線之性質屬一般處分（最高行
    政法院97年度裁字第4905號、98年度裁字第622號裁定意旨
    參照），於對外劃設完成時，即發生效力，故在未經取消紅
    線劃設前，民眾自應予以遵守，若對禁制標線之行政處分有
    不服，得依法向主管機關請求撤銷或廢止（塗除）處分或循
    序提起訴願及行政訴訟救濟，尚不得僅憑己意主觀認定其設
    置不當，即得自行決定不予遵守並據為免罰之事由。是異議
    人上開所辨，尚乏可採，本件異議人之違規事實明確。
五、綜上所述，原處分機關依道路交通管理處罰條例第56條第1
    項第1款及違反道路交通管理事件統一裁罰基準表之規定，
    各裁處異議人罰鍰900元，於法自無不合，異議人之異議為
    無理由，應予駁回。
據上論斷，應依道路交通案件處理辦法第19條，裁定如主文。
中    華    民    國   100    年    2     月    8     日
                  交通法庭法  官  蕭清清
以上正本證明與原本無異。
如不服本裁定，應於裁定送達後5日內向本院提出抗告狀。
                          書記官  張華瓊
中    華    民    國   100    年    2     月    8     日